---
title: "Analisi di regressione sul dataset Film"
author: "E.Chiola & P.Iezzi"
date: "24/5/2020"
output:
  html_document: 
    df_print: paged
---
# Overview dei dati

Viene mostrata la struttura del dataset, composto da 4086 osservazioni su 6 variabili esplicative. L'obiettivo di questa analisi è quella di prevedere l'incasso al botteghino (revenue) considerando le variabili a disposizione.


```{r message=FALSE, warning=FALSE, paged.print=FALSE}
library(readr)
library(knitr)
movies_metadata <- read_delim("C:/Users/Patrizio/Desktop/TUTTO/Ud'A/CLEBA/DATA SCIENCE/Primo progetto-Data Science/movies_metadata.csv", 
    ";", escape_double = FALSE, trim_ws = TRUE)

```

```{r}
options(scipen=10)
kable(head(movies_metadata)[1:5,])
```



```{r}


train1<-read_delim("C:/Users/Patrizio/Desktop/TUTTO/Ud'A/CLEBA/DATA SCIENCE/Primo progetto-Data Science/movies_metadata.csv",";", escape_double = FALSE, col_types = cols(title = col_skip()), trim_ws = TRUE)
str(train1)
attach(train1)
```


Si procede scalando le variabili esplicative in base milionaria, in modo tale da avere una scala unica.
```{r} 
#scaliamo a base milionaria
train1[,1]<-train1$budget/1000000
train1[,2]<-train1$popularity/1000000
train1[,3]<-train1$revenue/1000000
View(train1)
```

Una volta scalate le variabili si mostra il summary del dataset, effettuando un correlazione tra tutte le variabili quantitative. La variabile original_language sarà analizzata successivamente tramite Dummy.
```{r}
#summary 
summary(train1)
```

```{r}  
#correlazione
kable(t(cor(train1[,c(1:5)])))
```

Una volta effettuata la correlazione tra le variabili, si procede alla rappresentazione grafica delle stesse.
```{r}
# plot numeriche
plot(train1[c(1,2,3,4,5)])
```

# Analisi di regressione lineare semplice

Si procede con l'analisi di regressione lineare semplice, ponendo come variabilie dipendente <b>Revenue</b> e come variabili esplicative tutte le altre.
```{r}
# Budget
OLS<-lm(revenue~budget)
summary(OLS)

```

```{r}
# Popularity
OLS1<-lm(revenue~popularity)
summary(OLS1)
```

```{r}
# Runtime
OLS2<-lm(revenue~runtime)
summary(OLS2)
```

```{r}
# Voto medio
OLS3<-lm(revenue~vote_average)
summary(OLS3)

```

### Dummy

```{r}
#dummy
OLS_Dummy<-lm(revenue~original_language)
summary(OLS_Dummy)
```

E' stata interpretata la variabile original_language separatamente introducendo una variabile Dummy. Bisogna porre attenzione all'interpretazione dell'output che, in questo caso, è: 
<br>- B0: il revenue medio dei film in inglese
<br>- B1: la differenza tra il revenue medio dei film in italiano ed il revenue medio dei film in inglese
<br>- B2: la differenza tra il revenue medio dei film in spagnolo ed il revenue medio dei film in ignlese





# Regressione lineare multipla

Si inizia la regressione lineare multipla con il metodo <b>Backward</b>. Questo metodo consiste nell'inserire nel modello tutte le variabili a disposizione per poi eliminarle gradualmente sino ad ottenere il modello con tutte le variabili significative.
```{r}
#Multiplo con tutto
OLS_Multiple<-lm(revenue~., data = train1)
summary(OLS_Multiple)
```

L'R2 spiega circa il 60% della varianza totale e la F statistica risulta significativa. In base a questi due elementi sembra che le esplicative, nel complesso, spieghino bene la dipendente. Tuttavia alcune variabili risultano poco significative e saranno eliminate in seguito. 

```{r}
confint(OLS_Multiple)
```


```{r paged.print=FALSE}

anova(OLS, OLS_Multiple) #Test F parziale

```
<font color="red">Ci teniamo a precisare che l'output precedente è errato, poichè abbiamo riscontrato problemi nella trasposizione dei dati su RMarkdown</font>

L'analisi di regressione lineare multipla procede con l'eliminazione della variabile meno significativa, in questo caso original_language.

```{r}
#multiplo senza non significativi
OLS_Multiple2<-lm(revenue~. -original_language, data = train1)
summary(OLS_Multiple2)
confint(OLS_Multiple2)
```


```{r}
#mostriamo
par(mfrow=c(2,2))
plot(OLS_Multiple2)
```
<br>- Nel primo grafico si osserva una variabilità degli errori non costante.
<br>- Il Q-Q Plot mostra una dubbia normalità degli errori.
<br>- Nel terzo grafico si osserva che la distribuzione dei residui non è costante e si individuano alcuni valori anomali.
<br>- Nel grafico che mostra i residui standardizzati rispetto ai punti di leva si evidenziano 3 outliers di cui 2 ad alta leva.

### Raffinamento del modello

Una volta identificati gli outliers, si procede alla loro eliminazione.

```{r}
#eliminiamo gli outliers
no_outliers<-lm(data = train1[c(-1949,-293,-278,-635),], revenue~. -original_language)
summary(no_outliers)
confint(no_outliers)
```

Si noti come il grado di significatività delle variabili aumenti.
<br>Segue il confronto AIC dei vari modelli per vedere quali hanno una bontà di adattamento migliore. In questo caso si osserva come l'AIC più basso è quello dell'OLS multiplo senza outliers.


```{r}
AIC(OLS_Multiple) #con tutte le variabili
AIC(OLS_Multiple2) #senza original_language
AIC(no_outliers) #senza outliers

```

```{r} 
#mostriamo il plot della regressione definitiva
par(mfrow=c(2,2))
plot(no_outliers)
```



```{r message=FALSE, warning=FALSE}
#jarque bera test
library(tseries)
jarque.bera.test(residuals(no_outliers))
```

Con questo test si afferma che gli errori non si distribuiscono in maniera normale, dato il basso p-value si rifiuta l'ipotesi H0 (normalità degli errori) a favore dell'ipotesi H1 (non normalità degli errori).


```{r message=FALSE, warning=FALSE}
#breush pagan
library(lmtest)
bptest(no_outliers, studentize = FALSE)

```

Con il Breusch-Pagan si afferma che gli errori sono eteroschedastici, rifiutando l'ipotesi H0 di omoschedasticità.

```{r}
#durbin watson
dwtest(no_outliers, alternative = c("two.sided"))

```
Il test è significativo, quindi non si può escludere l'autocorrelazione dei residui.

```{r}
#previsione su film Spider-Man: Far from home (2019)
spiderman=data.frame(budget=160000000, runtime=123, popularity=250000000, vote_average=7.5, original_language="en")
predict(no_outliers, spiderman , level = 0.95, interval = "prediction")
```

E' stato preso in esame il film "Spider-Man: Far from home" uscito nel 2019, ed è stata effettuata una previsione degli incassi.

